【裁判字號】    89,小上,15
【裁判日期】    890913
【裁判案由】    損害賠償
【裁判全文】
臺灣基隆地方法院民事裁定  八十九年小上字第一五號
    上  訴  人  甲○○
    被 上 訴人  山海關住戶公寓大廈管理委員會
    法定代理人  乙○○
    訴訟代理人  乙○○
右當事人間請求損害賠償事件，上訴人為訴之追加，本院裁定如左：
    主      文
上訴人追加之訴及該部分假執行之聲請均駁回。
追加部分訴訟費用由上訴人負擔。
    理      由
一、按當事人不得就已起訴之事件，於訴訟繫屬中，更行起訴；當事人起訴若違反此
    「一事不再理」原則，法院應以裁定駁回之，民事訴訟法第二百五十三條、第二
    百四十九條第一項第七款定有明文。又原告於判決確定前，固得撤回訴之全部或
    一部，但被告已為本案之言詞辯論者，應得其同意；原告於期日以言詞所為訴之
    撤回，應記載於筆錄，如他造不在場，應將筆錄送達；被告自筆錄送達之日起十
    日內未提出異議者，視為同意撤回，亦為同法第二百六十二條所明定。
二、本件上訴人起訴主張被上訴人擅自占有、使用其所有，坐落基隆市○○○街一八
    九至二一一號地下室二層，編號七十三號之停車位（下稱系爭車位），聲明求為
    判命被上訴人（一）給付新台幣（下同）一萬二千元，及自民國八十七年七月起
    至占有終止之日起，每月賠償三千五百元，暨自原支付命令送達之翌日（八十八
    年九月二十一日）起按年利率百分之五計算之利息。（二）返還系爭車位及除去
    妨害行為。嗣上訴人雖於原審八十八年十二月十五日言詞辯論期日，以言詞撤回
    上開（二）返還系爭車位及除去妨害行為部分之聲明，並記載於筆錄（見原審卷
    宗第八九頁背面），惟該次言詞辯論期日被上訴人並未到庭，事後原審亦未將該
    次言詞辯論筆錄送達予被上訴人，揆諸首揭法條規定，上訴人該部分訴之撤回並
    不生撤回效力，而原審亦未於終局判決就此部分聲明為准駁之裁判，是該部分之
    訴訟仍繫屬於原審，合先敘明。
三、經查：上訴人提起本件上訴，據其上訴聲明、理由狀內容觀之，上訴人除對原審
    判決表示不服，聲明原判決廢棄，被上訴人應給付其一萬二千元，及自民國八十
    七年七月起至占有終止之日起，每月賠償三千五百元，暨自原支付命令送達之翌
    日（八十八年九月二十一日）起按年利率百分之五計算之利息外；並為訴之追加
    ，追加聲明為請求判命被上訴人除去侵奪停車位之行為，同時陳明願供擔保請准
    宣告假執行；惟後訴所為追加部分與前訴聲明（二）返還系爭車位及除去侵害妨
    害行為部分之當事人、訴訟標的及應受判決事項之聲明完全相同，前後兩訴顯為
    同一事件，而前訴聲明（二）部分現仍繫屬於原審，上訴人於後訴所為訴之追加
    係就已起訴之事件，於訴訟繫屬中，再行起訴，違反民事訴訟法第二百五十三條
    「一事不再理」原則，依照前開說明，應予裁定駁回。上訴人追加之訴既經駁回
    ，此部分假執行之聲請，已失所附麗，應併予駁回。
四、依民事訴訟法第四百三十六條之三十二、第四百六十三條、第二百四十九條第一
    項第七款，第九十五條，第七十八條，裁定如主文。
中      華      民      國    八十九    年      九      月     十三     日
~B  審判長法  官  李木貴
~B        法  官  何怡穎
~B        法  官  林李達
右為正本，係照原本作成。
本件不得抗告。
中      華      民      國    八十九    年      九      月     十五     日
~B        書記官  李繼業


司法院資訊處製作；財團法人民間司法改革基金會備份。
